臺灣嘉義地方法院刑事裁定
111年度聲字第994號
聲  請  人  臺灣嘉義地方檢察署檢察官
受  刑  人  沈靖堃

上列聲請人因受刑人數罪併罰有二裁判以上，聲請定其應執行之
刑（111年度執字第3646號），本院裁定如下：
    主  文
沈靖堃所犯如附表所示各罪所處之刑，有期徒刑部分應執行有期
徒刑拾壹月。
    理  由
一、聲請意旨略以：受刑人沈靖堃因犯詐欺等案件，先後經法院
    判決確定如附表，應依刑法第53條及第51條第5款定其應執
    行之刑，爰依刑事訴訟法第477條第1項聲請裁定等語。
二、裁判確定前犯數罪者，併合處罰之。但有下列情形之一者，
    不在此限：一、得易科罰金之罪與不得易科罰金之罪。前項
    但書情形，受刑人請求檢察官聲請定應執行刑者，依第51條
    規定定之；數罪併罰，分別宣告其罪之刑，依下列各款定其
    應執行者：五、宣告多數有期徒刑者，於各刑中之最長期以
    上，各刑合併之刑期以下，定其刑期。但不得逾30年；數罪
    併罰，有二裁判以上者，依第51條之規定，定其應執行之刑
    ，刑法第50條第1項第1款、第2項、第51條第5款及第53條分
    別定有明文。又數罪併罰，應依分別宣告其罪之刑為基礎，
    定其應執行刑，此觀刑法第51條規定自明，故一裁判宣告數
    罪之刑，雖曾經定其執行刑，但如再與其他裁判宣告之刑定
    其執行刑時，前定之執行刑當然失效，仍應以其各罪宣告之
    刑為基礎，定其執行刑，不得以前之執行刑為基礎，以與後
    裁判宣告之刑，定其執行刑。又法律上屬於自由裁量之事項
    ，有其外部性界限及內部性界限，並非概無拘束。依據法律
    之具體規定，法院應在其範圍選擇為適當之裁判者，為外部
    性界限；而法院為裁判時，應考量法律之目的，及法律秩序
    之理念所在者，為內部性界限。法院為裁判時，二者均不得
    有所踰越。在數罪併罰，有二裁判以上，定其應執行之刑時
    ，固屬於法院自由裁量之事項，然仍應受前揭外部性界限及
    內部性界限之拘束，此有最高法院83年度台抗字第502號裁
    定、93年度台非字第192號判決意旨可資參照。
三、經查，受刑人因違反洗錢防制法等案件，經本院先後判處如
    附表所示之刑，其中受刑人所犯如附表編號一至五所示之罪
    屬不得易科罰金然得易服社會勞動之罪，如附表編號六所示
    之罪屬得易科罰金之罪，而上開六罪復經受刑人請求定應執
    行刑，有各該判決書、臺灣高等法院被告前案紀錄表、臺灣
    嘉義地方檢察署定刑聲請書等件在卷可稽，經核與前開併合
    處罰之要件相符，茲檢察官聲請定其應執行之刑，本院審核
    認為正當，應予准許，爰審酌如附表所示各罪之犯罪型態、
    手段、動機、所侵害之法益及不法內涵相類似、犯罪時間間
    隔相近，責任非難重複之程度較高等情狀，定其應執行之刑
    如主文所示。至如附表編號一至五所示之罪所處有期徒刑部
    分，雖經本院以110年度金訴字第215號判決定應執行刑為有
    期徒刑10月確定，然依據上開說明，本院仍應更定其應執行
    刑，惟應受內部界限之拘束，附此敘明。
四、依刑事訴訟法第477條第1項，刑法第50條第2項、第53條、
    第51條第5款，裁定如主文。
中　　華　　民　　國　　111 　年　　11　　月　　28　　日
           　　　 刑事第二庭  法　官  官怡臻 
上列正本證明與原本無異。
如不服本裁定，應於裁定送達後5 日內向本院提出抗告狀（應附
繕本）。
中　　華　　民　　國　　111 　年　　11　　月　　28　　日
                          　　書記官　李彥廷
附表：
編號  一 二 三 罪名  洗錢防制法 洗錢防制法 洗錢防制法 宣告刑  有期徒刑4月，併科罰金新臺幣1（下同）萬元，罰金如易服勞役，以1,000元折算1日 有期徒刑4月，併科罰金1萬元，罰金如易服勞役，以1,000元折算1日 有期徒刑5月，併科罰金1萬5000元，罰金如易服勞役，以1,000元折算1日 犯罪日期  110年6月6日 110年6月6日 110年6月6日 偵   查 機關 臺灣嘉義地方檢察署 臺灣嘉義地方檢察署 臺灣嘉義地方檢察署  案號 110年度偵字第6447、6501、6781、7453、7620號、110年度偵字第9808號 110年度偵字第6447、6501、6781、7453、7620號、110年度偵字第9808號 110年度偵字第6447、6501、6781、7453、7620號、110年度偵字第9808號 最後 事實 審 法院 臺灣嘉義地方法院 臺灣嘉義地方法院 臺灣嘉義地方法院  案號 110年度金訴字第215號 110年度金訴字第215號 110年度金訴字第215號  判決日期 111年1月27日 111年1月27日 111年1月27日 確定 判 決 法院 臺灣嘉義地方法院 臺灣嘉義地方法院 臺灣嘉義地方法院  案號 110年度金訴字第215號 110年度金訴字第215號 110年度金訴字第215號  確定日期 111年3月8日 111年3月8日 111年3月8日 備註  如附表編號一至五所示之罪，經本院以110年度金訴字第215號判決定其應執行刑為有期徒刑10月，併科罰金4萬元確定。   

編號  四 五 六 罪名  洗錢防制法 洗錢防制法 詐欺 宣告刑  有期徒刑6月，併科罰金2萬元，罰金如易服勞役，以1,000元折算1日 有期徒刑2月，併科罰金1000元，罰金如易服勞役，以1,000元折算1日 有期徒刑2月，如易科罰金，以1,000元折算1日 犯罪日期  110年6月6日 110年6月6日 110年8月15日 偵   查 機關 臺灣嘉義地方檢察署 臺灣嘉義地方檢察署 臺灣嘉義地方檢察署  案號 110年度偵字第6447、6501、6781、7453、7620號、110年度偵字第9808號 110年度偵字第6447、6501、6781、7453、7620號、110年度偵字第9808號 111年度偵字第1447號 最後 事實 審 法院 臺灣嘉義地方法院 臺灣嘉義地方法院 臺灣嘉義地方法院  案號 110年度金訴字第215號 110年度金訴字第215號 111年度易字第467號  判決日期 111年1月27日 111年1月27日 111年9月30日 確定 判 決 法院 臺灣嘉義地方法院 臺灣嘉義地方法院 臺灣嘉義地方法院  案號 110年度金訴字第215號 110年度金訴字第215號 111年度易字第467號  確定日期 111年3月8日 111年3月8日 111年11月7日 備註  如附表編號一至五所示之罪，經本院以110年度金訴字第215號判決定其應執行刑為有期徒刑10月，併科罰金4萬元確定。